nl: Bouwmaterialen > Afbouwmaterialen > Ramen: Uitzetramen; Erkerramen; Draairamen; Verticale schuiframen; Vaste ramen; Horizontaal schuiframen
ru: Оборудование и технические изделия > Строительные изделия > Окна: Верхнеподвесные окна; Эркерные окна; Распашные окна; Двустворчатые подъемные окна; Панорамные окна; Раздвижные окна
th: ฮาร์ดแวร์ > วัสดุก่อสร้าง > หน้าต่าง: หน้าต่างบานกระทุ้ง; เบย์วินโดว์; หน้าต่างบานเปิด; หน้าต่างบานเลื่อนคู่; หน้าต่างชมวิว; หน้าต่างบานเลื่อน
es: Bricolaje > Materiales de construcción > Ventanas: Ventanas de toldo; Ventanas de bahía; Ventanas abatibles; Ventanas de guillotina; Ventanales; Ventanas corredizas
ro-RO: Feronerie > Materiale de construcții > Ferestre: Ferestre tip copertină; Ferestre de dimensiuni mari; Ferestre batante; Ferestre duble; Ferestre tip ramă; Ferestre glisante
cs: Kutilství a řemeslo > Stavební materiály > Okna: Vyklápěcí okna; Arkýřová okna; Křídlová okna; Posuvná okna (nahoru výsuvná okna); Okna otevíraná ven; Posuvná okna (do boku posuvná okna)
pt-BR: Ferragens > Materiais de construção > Janelas: Janelas com toldo; Janelas de sacada; Janela com batentes; Janelas duplas suspensas; Janelas panorâmicas; Janelas deslizantes
nb: Maskinvare > Bygningsmaterialer > Vinduer: Markisevinduer; Karnapper; Omrammende vinduer; Dobbelthengte vinduer; Bildevinduer; Skyvevinduer
el: Υλικά κατασκευών > Οικοδομικά υλικά > Παράθυρα: Παράθυρα με κλίση τέντας; Προεξέχοντα παράθυρα; Ανοιγόμενα παράθυρα πλευρικής στήριξης; Διπλά ανακλινόμενα παράθυρα; Σταθερά παράθυρα; Συρόμενα παράθυρα
tr: Hırdavat > Yapı Malzemeleri > Pencereler: Tente Pencereleri; Cumbalı Pencereler; Kanatlı Pencereler; Çift Asılı Pencereler; Resim Pencereleri; Sürgülü Pencereler
ko: 철물 > 건축 자재 > 창: 들창; 돌출창; 여닫이창; 위아래 미닫이창; 고정창; 미닫이창
it: Articoli di ferramenta > Materiali da costruzione > Windows: Finestre per tende da sole; Finestre a bovindo; Finestre a battente; Finestre a doppia anta; Finestre panoramiche; Finestre scorrevoli
sv: Metallprodukter > Byggnadsmaterial > Fönster: Markisfönster; Karmfönster; Bågfönster; Dubbelhängda fönster; Bildfönster; Skjutbara fönster
hr-HR: Željezarija > Građevinski materijali > Prozori: Otklopni Prozori; Izbočeni prozori; Prozori sa šarkama; Verikalno klizni prozori; Panoramski prozori; Klizni Prozori
lt-LT: Techninė įranga > Statybinės medžiagos > Langai: Pakreipiami langai; Išsikišę langai; Sąvariniai langai; Dviejų dalių vertikaliai stumdomi langai; Vitrininiai langai; Stumdomi langai
hu: Hardver > Építőanyagok > Ablakok: Napellenző ablakok; Öblös ablakok; Lengő ablakok; Duplán függesztett ablakok; Kép ablakok; Csúszó ablakok
pl: Sprzęt > Materiały budowlane > Okna: Okna o górnej osi obrotu; Okna wykuszowe; Okna kwaterowe; Okna z podwójnym zawieszeniem; Okna panoramiczne; Okna przesuwne
en: Hardware > Building Materials > Windows: Awning Windows; Bay Windows; Casement Windows; Double Hung Windows; Picture Windows; Sliding Windows
bg-BG: Железария > Строителни материали > Прозорци: Прозорци с горно окачване; Еркерни прозорци; Прозорци със странично окачване; Прозорци с двойно окачване; Панорамни прозорци; Плъзгащи се прозорци
zh-CN: 五金/硬件 > 建材 > 窗: 遮阳窗; 凸窗; 平开窗; 双悬窗; 观景窗; 推拉窗
fi: Rakentaminen > Rakennusmateriaalit > Ikkunat: Markiisilliset ikkunat; Ulkonevat ikkunat; Saranoidut ikkunat; Kaksiosaiset ikkunat; Yksiosaiset ikkunat; Liukulasiovet
fr: Quincaillerie > Matériaux de construction > Fenêtres: Fenêtres à auvent; Baies vitrées; Fenêtres à battants; Fenêtres à guillotine double; Fenêtres panoramiques; Fenêtres coulissantes
sk-SK: Náradie > Stavebné materiály > Okná: Výklopné okná; Arkierové okná; Krídlové okná; Dvojité zavesené okná; Pevne zasadené okná; Posuvné okná
ja: DIY用品 > 建築材料 > 窓: オーニング窓; ベイウィンドウ; 開き窓の窓; 上げ下げ窓; ピクチャーウィンドウ; スライディング窓
pt-PT: Equipamento > Materiais de construção > Janelas: Janelas de toldo; Janelas salientes; Janelas de batente; Janelas duplas suspensas; Janelas panorâmicas; Janelas deslizantes
sl-SI: Gradbena oprema > Gradbeni materiali > Okna: Nagibna okna; Izbočena okna; Okna z bočnim krilom; Dvokrilna okna; Panoramska okna; Drsna okna
da: Isenkram > Byggematerialer > Vinduer: Markisevinduer; Karnapper; Vinduer med casement; Dobbelthængte vinduer; Billedvinduer; Skydevinduer
zh-TW: 硬體 > 建材 > 窗: 遮陽篷窗; 凸窗; 平開式窗戶; 雙懸窗; 圖片窗; 橫拉窗
vi: Phần cứng > Vật liệu xây dựng > Cửa sổ: Cửa sổ mái hiên; Cửa sổ lồi; Cửa sổ hai cánh; Cửa sổ treo đôi; Cửa sổ kiểu Ve-ne-xi; Cửa sổ trượt ngang
de: Heimwerkerbedarf > Baumaterialien > Fenster: Markisenfenster; Erkerfenster; Flügelfenster; Doppelflügelige Fenster; Bildfenster; Schiebefenster